最高法院刑事判決　　　　　　一○○年度台上字第二三五八號
上　訴　人　李陽成
上列上訴人因違反毒品危害防制條例案件，不服台灣高等法院台
中分院中華民國一○○年三月九日第二審判決（九十九年度上訴
字第二五二三號，起訴案號：台灣台中地方法院檢察署九十九年
度偵字第一七四二七號），提起上訴，本院判決如下：
    主  文
上訴駁回。
    理  由
按刑事訴訟法第三百七十七條規定，上訴於第三審法院，非以判
決違背法令為理由，不得為之。是提起第三審上訴，應以原判決
違背法令為理由，係屬法定要件。如果上訴理由書狀並未依據卷
內訴訟資料，具體指摘原判決不適用何種法則或如何適用不當，
或所指摘原判決違法情事，顯與法律規定得為第三審上訴理由之
違法情形，不相適合時，均應認其上訴為違背法律上之程式，予
以駁回。本件原審經審理結果，認上訴人李陽成（綽號「號呆」
）或單獨（四次）或與綽號「阿草」之成年男子、李長原（另案
偵辦中）共同（各一次）基於販賣第二級毒品甲基安非他命以營
利之犯意聯絡，以所持用行動電話作為與購毒者聯絡之工具，於
原判決附表（下稱附表）所示之時間、地點，販賣甲基安非他命
予陳易聖、鄭弘育、NETPROMMARAD ANAN （中文名字為「亞南」
，下稱「亞南」）、KORNKITSATHIAN ITHIKORN （中文名字為「
吉沙田」，下稱「吉沙田」）、林虹岐及林志明之犯罪事證明確
，因而維持第一審論上訴人以共同販賣第二級毒品共二罪，均累
犯，各處有期徒刑四年、二年；又販賣第二級毒品共四罪，均累
犯，各處有期徒刑三年八月；並均為相關從刑之宣告，併就主刑
部分定應執行有期徒刑八年四月，為無不當，因而駁回上訴人在
第二審之上訴。已詳敘其調查、取捨證據之結果及憑以認定犯罪
事實之心證理由。從形式上觀察，原判決並無足以影響判決結果
之違法情形存在。上訴意旨略稱：(一)、原判決就附表編號六之犯
罪行為雖依毒品危害防制條例第十七條第二項之規定減輕其刑，
再依同條第一項規定遞減其刑，惟依刑法第六十六條規定：有期
徒刑、拘役、罰金減輕者，減輕其刑至二分之一。但同時有免除
其刑之規定者，其減輕得減至三分之二，原審未依上開規定遞減
輕其刑至三分之二，有判決適用法則不當之違誤。(二)、原判決雖
引用通訊監察譯文作為上訴人自白附表編號三至六犯行之補強證
據，然未說明前揭監聽譯文，是否經法院核發通訊監察書、依法
定程序監聽，及依監聽錄音製作監聽譯文，有認定事實未憑卷內
資料之違法等語。惟按：(一)、刑法第六十六條規定有期徒刑減輕
者，減輕其刑至二分之一；但同時有免除其刑之規定者，其減輕
得減至三分之二。所謂減輕其刑至二分之一或得減至三分之二，
係指減輕其刑之最高限度，並就法定本刑減輕而言。而在此限度
內究應減輕若干刑度，則屬法院職權裁量之事項，並非必須減至
二分之一或三分之二。毒品危害防制條例第四條第二項販賣第二
級毒品罪之法定本刑為無期徒刑或七年以上有期徒刑，得併科新
台幣一千萬元以下罰金。原判決就上訴人所犯附表編號六所示販
賣第二級毒品罪，論以累犯並加重其刑後，因上訴人有上開條例
第十七條第二項、第一項之減輕事由，依法遞減之，而量處有期
徒刑二年，並未逾越法定範圍，亦無濫用其權限，不容任意指為
違法，而執為第三審上訴之適法理由。(二)、卷內固無法院核發之
通訊監察書可稽，然原判決係依上訴人之自白及證人即購買者陳
易聖、鄭弘育、「亞南」、「吉沙田」、林虹岐、林志明之證述
及通訊監察譯文，憑以認定上訴人有附表所示犯行，是除去通訊
監察譯文後，仍應為同一之認定，是本件通訊監察之合法與否，
於判決本旨不生影響，就此爭執，仍非第三審上訴之合法理由。
經核上訴意旨係就事實審法院科刑裁量權之適法行使，或以不生
影響於判決本旨之事項指摘原判決違法，難認已符合首揭法定之
第三審上訴要件。其上訴違背法律上之程式，應予駁回。
據上論結，應依刑事訴訟法第三百九十五條前段，判決如主文。
中    華    民    國  一○○  年    五    月   十一   日
                      最高法院刑事第七庭
                          審判長法官  邵  燕  玲  
                                法官  李  伯  道  
                                法官  孫  增  同  
                                法官  李  嘉  興  
                                法官  洪  昌  宏  
本件正本證明與原本無異
                                      書  記  官  
中    華    民    國  一○○  年    五    月   十八   日
                                                     ｍ